臺灣高等法院臺中分院刑事裁定　
111年度聲字第1533號
聲  請  人  臺灣高等檢察署臺中檢察分署檢察官     
受  刑  人  顏永福



上列聲請人因受刑人數罪併罰有二裁判以上，聲請定其應執行之
刑（聲請案號：111年度執聲字第662號），本院裁定如下：
    主  文
顏永福因犯如附表所示各罪所處之刑，應執行有期徒刑貳年陸月
。
    理  由
一、聲請意旨略以：受刑人顏永福（下稱受刑人）因犯詐欺等數
    罪，先後經判決確定如附表；數罪中雖有刑法第50條第1項
    但書所列情形，惟受刑人已請求檢察官聲請定應執行刑，有
    聲請合併定應執行狀1份在卷足稽，應依刑法第50條第2項、
    第53條、第51條第5款規定，定其應執行之刑，於是依刑事
    訴訟法第477條第1項規定聲請裁定等語。
二、本案受刑人所犯如附表所示之各罪，經法院分別判處如附表
    所示之刑，均經確定在案，有如附表所示之判決書及臺灣高
    等法院被告前案紀錄表各1份在卷可稽。其中如附表編號1所
    示之部分，為不得易科罰金、不得易服社會勞動之罪，而如
    附表編號2、3所示之部分，為得易科罰金、得易服社會勞動
    之罪，而屬刑法第50條第1項但書之情形。而檢察官依受刑
    人之聲請定其應執行之刑，有刑事請求聲請合併定應執行狀
    1份在卷足憑，本院審核後，認檢察官之聲請為正當，應定
    其應執行之刑。
三、數罪併罰，有二裁判以上者，依第51條之規定，定其應執行
    之刑；又數罪併罰，分別宣告其罪之刑，如宣告多數有期徒
    刑者，於各刑中之最長期以上，各刑合併之刑期以下，定其
    刑期，但不得逾30年；刑法第53條、刑法第51條第5款分別
    定有明文。又法律上屬於自由裁量之事項，並非概無法律性
    之拘束。自由裁量係於法律一定之外部性界限內（以定執行
    刑言，即不得違反刑法第51條之規定），使法官具體選擇以
    為適當之處理；因此在裁量時，必須符合所適用之法規之目
    的。更進一步言，須受法律秩序之理念所指導，此亦即所謂
    之自由裁量之內部性界限。關於定應執行之刑，既屬自由裁
    量之範圍，其應受此項內部性界限之拘束，要屬當然（最高
    法院80年台非字第473號判例意旨參照）。而受刑人所犯如
    附表所示之各罪，其中如附表編號2、3所示之部分，業經本
    院以110年度上訴字第1562號刑事判決定應執行有期徒刑5月
　　，經提起上訴後，由最高法院以111年度台上字第1928號刑
    事判決上訴駁回確定等情，有上開刑事判決及臺灣高等法院
    被告前案紀錄表各1份存卷可佐；上開刑事判決所定應執行
    之刑，雖將因本院所為之本案定應執行刑裁定而當然失效，
    惟揆諸前揭說明，經本院審核相關案卷、考量自由裁量之範
    圍應受內部性界限之拘束（即法律秩序之理念及法律目的之
    內部性界限）及不利益變更禁止原則，避免本案定應執行刑
    後反較定應執行刑之前更不利於受刑人。又定應執行刑，不
    僅攸關國家刑罰權之行使，於受刑人之權益亦有重大影響，
    除顯無必要或有急迫情形外，法院於裁定前，允宜予受刑人
    以言詞、書面或其他適當方式陳述意見之機會，程序保障更
    加周全。受刑人經本院傳喚，然均未到庭陳述意見，嗣於民
    國111年8月22日下午1時30分許來電表示：「我今天因為有
    工作太累無法到庭，我家中還有媽媽還有小學三年級的孩子
    要照顧，應執行刑部分希望法官能定輕一點刑度，讓我多一
    點時間找到更多的證據，因為我對於原確定判決不服」等語
    ，有本院送達證書及111年8月1日、111年8月22日訊問筆錄
    、111年8月22日本院公務電話查詢紀錄表在卷可稽（見本院
    卷第65、67、71、76之1、77、81、83頁），並審酌受刑人
    所為如附表編號1所示之部分，係犯詐欺取財罪，如附表編
    號2、3之部分，均係犯行使偽造私文書罪等犯罪態樣、犯罪
    時間間隔、侵犯法益，各罪依其犯罪情節所量定之刑，及比
    例原則、罪刑相當原則等自由裁量權限等情，而為整體評價
    後，合併定其應執行之刑如主文所示。
據上論斷，依刑事訴訟法第477條第1項，刑法第50條第2項、第
53條、第51條第5款，裁定如主文。
中　　華　　民　　國　　111 　年　　8 　　月　　25　　日
           刑事第十一庭    審判長法　官   張  意  聰
                                 法　官   田  德  煙
                                 法　官   周  瑞  芬
以上正本證明與原本無異。
如不服本裁定，應於收受送達後5日內向本院提出抗告書狀（須
附繕本）。因疫情而遲誤不變期間，得向法院聲請回復原狀。

　　　　　　　　　　　　　　　　 書記官   涂  村  宇
　　　　　　　　　　　　　　　　 
中　　華　　民　　國　　111 　年　　8 　　月　　25　　日
附表：受刑人顏永福定應執行之刑案件一覽表
編           號           1         2 罪           名  詐欺取財 行使偽造私文書 宣    告     刑  有期徒刑2年3月 有期徒刑3月（聲請書誤載為有期徒刑4月，應予更正） 犯  罪  日   期  108年3月19日至108年8月22日 109年1月10日 偵查(自訴)機關年  度  案   號  臺灣彰化地方檢察署 109年度偵字第7205號 臺灣彰化地方檢察署 109年度偵字第7205號 最後事實審 法        院 臺灣高等法院臺中分院 臺灣高等法院臺中分院  案        號 110年度上訴字第1562號 110年度上訴字第1562號  判 決  日 期 110年12月8日 110年12月8日 確定判決 法        院 臺灣高等法院臺中分院 臺灣高等法院臺中分院  案        號 110年度上訴字第1562號(經最高法院111年度台上字第1928號刑事判決不合法駁回上訴確定) 110年度上訴字第1562號(經最高法院111年度台上字第1928號刑事判決不合法駁回上訴確定)  判        決 確 定  日 期 111年5月5日 111年5月5日  是否為得易科罰金、得易服社會勞動之案件  不得易科罰金  不得易服社會勞動  得易科罰金  得易服社會勞動  備           註  臺灣彰化地方檢察署 111年度執字第2209號 臺灣彰化地方檢察署 111年度執字第2210號    編號2、3號，業經本院以110年度上訴字第1562號刑事判決定應執行有期徒刑5月，經提起上訴後，由最高法院以111年度台上字第1928號刑事判決上訴駁回確定。 
編           號           3      （以下空白）   罪           名  行使偽造私文書  宣    告     刑  有期徒刑4月（聲請書誤載為有期徒刑3月，應予更正）  犯  罪  日   期  109年1月13日  偵查(自訴)機關年  度  案   號  臺灣彰化地方檢察署 109年度偵字第7205號  最後事實審 法        院 臺灣高等法院臺中分院   案        號 110年度上訴字第1562號   判 決  日 期 110年12月8日  確定判決 法        院 臺灣高等法院臺中分院   案        號 110年度上訴字第1562號(經最高法院111年度台上字第1928號刑事判決不合法駁回上訴確定)   判        決 確 定  日 期 111年5月5日  是否為得易科罰金、得易服社會勞動之案件  得易科罰金  得易服社會勞動   備           註  臺灣彰化地方檢察署 111年度執字第2210號    編號2、3號，業經本院以110年度上訴字第1562號刑事判決定應執行有期徒刑5月，經提起上訴後，由最高法院以111年度台上字第1928號刑事判決上訴駁回確定。